# Javier Juarez Beltran

# FRONTEND DEVELOPER | REACT DEV

☑ javiers1997@hotmail.com

(+52)5544527156

https://www.linkedin.com/in/javimx

https://github.com/J4viMx

https://javimx.netlify.app/

#### PERFIL PROFESIONAL

Soy Ingeniero en Sistemas Computacionales con un enfoque especializado en desarrollo frontend y una sólida base en tecnologías de desarrollo web. Mi pasión por la programación me motiva a expandir constantemente mis conocimientos y habilidades, lo que me permite colaborar eficazmente en equipo y enfrentar desafíos técnicos con soluciones innovadoras.

#### EXPERIENCIA LABORAL

#### **Desarrollador Frontend (Vinneren)**

#### Septiembre 2022 - Actualidad

- Contribuí en el desarrollo de un programa de lealtad integral, incluyendo un dashboard interactivo, optimización del checkout de la tienda mediante script, y diseño de plantillas de correo electrónico para mejorar la experiencia del usuario y fomentar la retención, utilizando React, Redux, jQuery, JavaScript, y Material-UI.
- Participé en el desarrollo de un PIM, desde el diseño de un dashboard intuitivo hasta la creación de servicios API para la gestión avanzada de usuarios. Implementé autenticación y servicios basados en tecnologías emergentes como Cognito, Firebase, y la integración de inteligencia artificial con Gemini y OpenAI, trabajando con React, Redux, TypeScript, Material-UI, Axios, Node.js, y Express.
- Participé activamente en la creación de un programa de promociones y lealtad, aplicando tecnologías avanzadas como React, Redux, TypeScript, Axios, AWS Cognito, y Material-UI para impulsar la participación del cliente y fortalecer la lealtad a la marca.

## Desarrollador Frontend (Hello México)

#### Enero 2022 - Marzo 2022

- Lideré el desarrollo y diseño front-end utilizando HTML, CSS, JavaScript y Bootstrap, creando un sitio web responsivo y visualmente atractivo que refleja la marca de Hello México.
- Desarrollé una aplicación web dinámica con funcionalidades CRUD, integrando React en el front-end y PHP en el back-end para gestionar datos eficientemente.
- Elaboré wireframes detallados para el blog de Conexión Fácil usando Balsamiq, facilitando una clara visualización del diseño y estructura antes del desarrollo.
- Participé en un proyecto utilizando React JS para crear interfaces de usuario interactivas.
- Utilicé GitHub para la colaboración en proyectos, mejorando el flujo de trabajo en equipo mediante el uso de control de versiones y revisión de código.

### FORMACION ACADÉMICA

**Posgrado en Sistemas de Información** Universidad ICEL, Campus Ermita, CDMX 2019 - 2020

Licenciatura en Ingeniería de sistemas computacionales

2015 – 2018

Universidad ICEL, Campus Ermita, CDMX

#### **APTITUDES**

HTML

CSS

• SASS

Bootstrap

• Material-UI

Tailwind

Javascript

Typescript

• Redux

React

Next JS

Node JS

Express

• Git

• Github

Axios

Formik